# 请教陈版主：无偿划入资产的会计处理问题（较复杂）

提问人：氢 气球 qqq_ 时间：2022-04-14 17:11:50
A公司为了获取对C公司的股权，发行了永续债获取资金，发行完毕后，A公司在账面上有对C公司的【长期股权投资】和计入【其他权益工具】的永续债。现在应财政厅的要求，A公司将对C公司的股权和相关的永续债无偿划拨给B公司（A公司与B公司无关联方关系），想请教陈版主，B公司对于股权和永续债的会计处理？

回答人：chenyiwei
B公司承接C公司的股权，要看对B而言是否构成同一控制下合并。若是，则B对C长投成本应为C净资产账面价值的相应份额；其他情况，可按该项长投在A的原账面价值作为入账价值。
对于承接A的其他权益工具（这可能涉及特殊的法律问题，此处假设不考虑法律障碍因素，直接按原条款平移），应按承接的权益工具金额作为其他权益工具的入账价值。
上述两项如有差异的，则调整B的资本公积。资本公积不足冲减的，调整留存收益。